臺灣士林地方法院民事裁定
111年度勞訴字第51號
原      告  旭紳房屋仲介有限公司

法定代理人  甲○○    同上
被      告  乙○○  
上列當事人間請求損害賠償事件，原告提起刑事附帶民事訴訟（
110年度審附民字第684號），經刑事庭移送前來，本院裁定如下
：
    主  文
原告應於收受本裁定正本後五日內，補繳裁判費新臺幣壹萬零玖
佰元，逾期未補繳，即駁回其訴。
    理  由
一、按因犯罪而受損害之人，於刑事訴訟程序得附帶提起民事訴
    訟，對於被告及依民法負賠償責任之人，請求回復其損害。
    前項請求之範圍，依民法之規定。前項移送案件，免納裁判
    費，刑事訴訟法第487條、第504條第2項定有明文。是因犯
    罪而受損害之人，於刑事訴訟程序固得附帶提起民事訴訟，
    對於被告請求回復其損害，但其請求回復之損害，以被訴犯
    罪事實所生之損害為限，否則縱令得依其他事由，提起民事
    訴訟，亦不得於刑事訴訟程序附帶為此請求。換言之，附帶
    民事訴訟之提起，必以刑事訴訟程序之存在為前提，若刑事
    訴訟未經提起公訴或自訴，或非刑事訴訟程序認定之犯罪事
    實侵害其私權，縱因同一事故而受有損害，亦不得對於應負
    賠償責任之人，提起附帶民事訴訟（最高法院60年台上字第
    633號判例、91年度台抗字第306號、106年度台抗字第771號
    裁定意旨可資參照）。又按刑事附帶民事訴訟，經刑事庭依
    刑事訴訟法第504條第1項規定裁定移送於同院民事庭後，民
    事庭如認其不符同法第487條第1項規定之要件時，應許原告
    得繳納裁判費，以補正起訴程式之欠缺。（最高法院108年
    度台抗大字第953號裁定參照）。是附帶民事訴訟由刑事庭
    移送民事庭以後，依刑事訴訟法第490條但書規定，應適用
    民事訴訟法之規定辦理，則起訴有應繳而未繳納裁判費者，
    依民事訴訟法第249條第1項但書規定，自應定期先命補正，
    其未遵命補正者，始得依同條項本文規定，以起訴不合法而
    駁回之。
二、經查：
（一）原告係於被告所涉本院110年度審易字第139號背信案件之
      刑事訴訟程序中，附帶對被告提起本件附帶民事訴訟，請
      求被告賠償其仲介服務費損失新臺幣（下同）1,068,000
      元、人員培訓及商譽損失100萬元。然上開刑事案件乃以
      被告於受原告僱用期間，私下仲介原告受託代為銷售之房
      屋而從中獲取仲介利益，使原告無法獲得仲介報酬等情為
      其被訴之犯罪事實，並經本院刑事庭以110年度審易字第1
      39號判決認被告犯背信罪。準此，原告所主張上開關於人
      員培訓及商譽損失之請求，並非上開刑事訴訟程序所認定
      之犯罪事實，揆諸首揭規定及說明，原告不得就此提起刑
      事附帶民事訴訟。從而本院刑事庭本應依刑事訴訟法第50
      2條第1項規定，以判決駁回原告此部分之訴，其誤以裁定
      移送於本庭，仍應認原告就此所提本件刑事附帶民事訴訟
      為不合法，原告就此部分所為請求，即不在刑事訴訟法第
      504條第2項所規定得免納裁判費之範圍，自仍應依民事訴
      訟法規定繳納裁判費。
（二）原告此部分請求之訴訟標的金額為100萬元，應徵收第一
      審裁判費10,900元。茲依民事訴訟法第249條第1項但書之
      規定，限原告於收受本件裁定送達5日內補繳，如逾期未
      繳，即駁回其訴。
三、爰裁定如主文。
中　　華　　民　　國　　111 　年　　7 　　月　　21　　日
                    勞動法庭　法   官  趙彥強
以上正本係照原本作成。
本件裁定不得抗告。
中　　華　　民　　國　　111 　年　　7 　　月　　21　　日
                              書記官  呂子彥